【裁判字號】    95,易,80
【裁判日期】    950717
【裁判案由】    竊盜
【裁判全文】
臺灣臺中地方法院刑事判決                95年度易字第80號
公  訴  人  臺灣臺中地方法院檢察署檢察官
被      告  戊○○
                    （現因另案於臺灣臺中監獄執行中）
            丁○○
上列被告等因竊盜等案件，經檢察官提起公訴（94年度偵字第18
036號），及移送併案審理（94年度偵字第16380號、第17359號
、第18928號），本院判決如下：
    主    文
戊○○共同連續結夥三人以上，踰越牆垣，毀壞安全設備竊盜，
累犯，處有期徒刑壹年。扣案之手套貳雙、小手電筒壹支、螺絲
起子壹支、活動扳手壹支、萬用扳手壹支、自製扁鑽型扳手壹支
，均沒收。
丁○○共同結夥三人以上，踰越牆垣，毀壞安全設備竊盜，處有
期徒刑陸月，如易科罰金，以佰元折算壹日。
    事    實
一、戊○○曾於民國八十八年間因犯施用第二級毒品罪，經本院
    判處有期徒刑十月確定；又於八十九年間、九十年間因先後
    犯施用第二級毒品罪、施用第一級毒品罪及竊盜罪，經本院
    分別判處有期徒刑一年、一年、四月確定，嗣並定應執行刑
    為有期徒刑二年二月。上開各罪經接續執行後，指揮書執行
    完畢日期為九十三年七月七日，於九十二年九月三十日假釋
    交付保護管束出監，嗣於九十三年六月十七日縮刑期滿，假
    釋未經撤銷，以已執行論，而視為執行完畢。詎猶不知悔改
    ，復基於意圖為自己不法所有之概括犯意，單獨或與有共同
    竊盜犯意聯絡之丁○○、陳金聰（業經檢察官移請臺灣高等
    法院臺中分院併案審理）、丙○○（業經本院判處有期徒刑
    一年八月確定）連續為以下之竊盜行為：
  (一)戊○○於九十四年八月七日晚上十一時許，由陳金聰駕駛所
    有不詳車號自用小客車搭載戊○○，一同前往丁○○位於彰
    化縣彰化市○○○路一四三巷六號住處，戊○○乃結夥陳金
    聰、丁○○三人，共同商議行竊丁○○上開住處隔鄰己○○
    所有位於彰化縣彰化市○○○路一四三巷十號房屋（平時無
    人居住，非住宅）。旋於翌日即同年八月八日凌晨三時許，
    先由陳金聰翻爬踰越己○○上開房屋一樓正前門圍牆，越上
    隔壁房屋之塑膠採光罩，再踰越爬入己○○上開房屋二樓牆
    垣進入陽台，持不知何人所有之不明器物（未扣案，尚乏證
    據證明係兇器）敲毀二樓陽台之落地鋁門門框安全設備（毀
    損部分未據告訴），並撐開鋁門及鋁門紗窗進入屋內，再到
    樓下打開一樓大門，戊○○即由該處進入屋內，與陳金聰共
    同搜尋屋內財物，丁○○則在該屋附近現場把風，並以所有
    門號Ｚ000000000號行動電話，撥打戊○○所有門
    號Ｚ000000000號行動電話通話，報告屋外狀況，
    以利相互接應，其等三人即以上開分工方式，共同竊取己○○所有置於屋內之洋酒一批（約四十瓶）得手後離去。嗣於
    同日上午九時三十分，經己○○發覺上開房屋遭竊而報警，
    經警循線查獲，並為警持搜索票前往戊○○位於臺中市○○
    區○○路一三九號住處內，起出尚未飲用殆盡之上開竊得之
    洋酒共二十瓶。
  (二)戊○○單獨於九十四年十月九日凌晨一、二時許，攜帶所有
    手套二雙、小手電筒一支及客觀上可供兇器使用之螺絲起子
    一支、活動扳手一支、萬用扳手一支、自製扁鑽型扳手一支
    ，至臺中縣龍井鄉○○街與中港路口，持上開螺絲起子一支
    竊取謝文彬所有交由辛○○使用之車牌號碼八四六九─ＦＹ
    號自小客車一部，得手後供己代步使用。戊○○為避免遭警
    查獲該車係所竊贓物，旋基於變造車牌特許證進而行使之犯
    意，持黑色膠帶將該車車牌二面均變造為「八四六九─ＥＹ
    」後，繼續駕駛進而行使之，足以生損害於謝文彬及公路監
    理機關對於車輛管理之正確性。嗣於九十四年十月九日凌晨
    三時，戊○○駕駛該自用小客車，行經彰化縣彰化市○○路
    與全福街口時，為警查獲，並自該車內扣得其所有供竊盜所
    用或供竊盜預備之手套二雙、小手電筒一支、螺絲起子一支
    、活動扳手一支、萬用扳手一支、自製扁鑽型扳手一支。
  (三)戊○○夥同丙○○，於九十四年十月十日下午某時許，由丙○○駕駛車牌號碼Ｅ九─六四九八號廂型車搭載戊○○，一
    同前往臺中縣大肚鄉營埔村活動中心二樓會議室內，共同徒
    手竊取該會議室內擴音設備一套（含喇叭四支、主機一台、
    麥克風二支）得手後，隨即搬運上車而駕車離去。嗣於同日
    下午六、七時許，經臺中縣大肚鄉營埔村村幹事陳啟忠發覺
    上開活動中心遭竊而報警，經警循線查獲上情。
二、案經臺中縣警察局烏日分局報告臺灣臺中地方法院檢察署檢
    察官偵查起訴，暨該分局及臺中市警察局第六分局報告該署
    檢察官移送併案審理。
    理    由
甲、被告戊○○部分：
一、上開竊盜及變造車牌特許證持以行使之犯罪事實，已據被告
    戊○○於本院審理時坦承不諱，核與被害人己○○於警詢指
    述；證人即被害人辛○○於警詢及本院審理時證述、證人陳
    啟忠於警詢時證述如何遭竊各節大致相符，並經證人即共犯
    陳金聰於警詢時、共犯丙○○於本院審理時供證在卷，且有
    門號Ｚ000000000號、Ｚ000000000號行
    動電話通話通訊監察譯文一份、彰化縣警察局彰化分局刑案
    現場現場勘查報告一份（含現場及洋酒照片共二十七張）、
    證人辛○○出具之贓物認領保管單一紙、車籍作業系統─查
    詢認可資料一紙、現場照片十六張附卷可憑，並有上開遭竊
    所餘洋酒二十瓶及被告戊○○所有之手套二雙、小手電筒一
    支、螺絲起子一支、活動扳手一支、萬用扳手一支、自製扁
    鑽型扳手一支扣案可稽，足徵被告戊○○前開自白與事實相
    符，應堪採信。事證明確，被告戊○○前開犯行，均堪以認
    定，應予依法論科。
乙、丁○○部分：
一、訊據被告丁○○固對其於九十四年八月七日晚上已事先知悉
    被告戊○○欲至被害人己○○上開房屋內行竊，上開行動電
    話通訊監察譯文係其於九十四年八月八日凌晨與被告戊○○
    對話內容坦白承認，惟矢口否認有何共同竊盜之犯行，辯稱
    ：當時其在家與友人甲○○、乙○○一起看ＶＣＤ，並不在
    現場，其在電話中是叫被告戊○○不要進去被害人己○○上
    開房屋竊取財物，而上開行動電話通訊監察譯文的對話，有
    些是其亂講的，有些則是在敷衍被告戊○○，其並未在現場
    把風，沒有參與共同竊盜云云。經查：
  (一)被告丁○○自九十四年八月八日凌晨三時七分起，以所有門
    號Ｚ000000000號行動電話，撥打被告戊○○所有
    門號Ｚ000000000號行動電話通話，詢問行竊進度
    及報告屋外狀況，以利相互接應等情，有前開行動電話通話
    通訊監察譯文可按，其通話內容如下（Ｂ係被告丁○○，Ａ
    則為被告戊○○）：
    (1)通話時間：九十四年八月八日凌晨三時七分
      Ｂ：老大你進去了嗎？
      Ａ：快進去了。
      Ｂ：要透氣膠帶嗎？
      Ａ：不用啦。
      Ｂ：等一下我會在跟你講的那一棟那邊跟小弟聊天。
    (2)通話時間：九十四年八月八日凌晨四時十一分
      Ｂ：老大我跟你說，等一下要走二樓外面的紗門要關好，
          差不多了，我在剛剛那邊等你。
      Ａ：好。
    (3)通話時間：九十四年八月八日凌晨四時十七分
      Ｂ：老大快一點，我們後面的銀行有機關的來簽到了。
      Ａ：好。
    (4)通話時間：九十四年八月八日凌晨四時二十四分
      Ｂ：老大你聽我說，現在有人在看，等一下出來小心一點
          ，當作不認識，我家那一條（指巷子）現在沒人。
      Ａ：我要出去了。
  (二)而被告丁○○於九十四年九月七日偵查中，經檢察官詢及上
    開電話對話中「老大，你進去了嗎？要透氣膠帶嗎？」究係
    何意時，已供稱：其打電話時，被告戊○○站在被害人己○○上開房屋門口，尚未進入屋內，其問被告戊○○透氣膠帶
    需要嗎？是要給被告戊○○包住手指，防止遺留指紋在現場
    ，但被告戊○○回答說不需要，沒時間等語（見偵字第一八
    Ｏ三六號卷第二十二頁）。
  (三)觀諸上開行動電話通訊監察譯文的對話內容及被告丁○○前
    開供述，可知被告丁○○確於被告戊○○進入被害人己○○
    上開房屋行竊之際，在外以行動電話詢問被告戊○○行竊進
    度，並告以屋外動靜，引導被告戊○○於行竊得手後之安全
    逃離路線，以避免遭人發覺，其通報內容具體明確，當非僅
    係敷衍被告戊○○而已，其所分擔者，顯係把風接應行為甚
    明。又被告丁○○既得以將被害人己○○屋外動靜，以行動
    電話通報被告戊○○，則被告丁○○應係處於一得以觀察該
    屋之地點，始得以為之。參諸被告丁○○聲請傳訊之證人乙○○已到庭結證稱：在被告丁○○前開住處內無法看見外面
    情形等語，足見被告丁○○於被告戊○○行竊之際，並非在
    其上開住處內，而係在被害人己○○屋外現場把風接應，是
    被告丁○○確係在屋外現場把風，而與被告戊○○、陳金聰
    共同行竊無誤，自應計入結夥之人數。被告丁○○上開所辯
    ，無非事後卸責之詞，不足採信。至證人甲○○、乙○○雖
    於本院審理時證稱：伊二人於九十四年八月七日晚上十一時
    到被告丁○○住處後，就一起與被告丁○○看電視、玩牌，
    直到翌日上午八、九時許才離開被告丁○○上開住處，該期
    間，被告丁○○並未外出云云，惟伊二人證言顯與上開行動
    電話通訊監察譯文對話內容顯現之事實有違，應屬迴護被告
    丁○○之詞，均不足採信。
  (四)此外，並有前開彰化縣警察局彰化分局刑案現場現場勘查報
    告一份可稽。而依該勘查報告記載竊取被害人己○○所有前
    開洋酒之竊賊，係由該屋隔壁之塑膠採光罩爬入該屋二樓陽
    台後，再自二樓陽台之落地鋁門進入屋內者，經核亦與上開
    行動電話通訊監察譯文中，被告丁○○叮囑被告戊○○：「
    等一下要走二樓外面的紗門要關好」之對話內容相吻合，益
    徵被告丁○○對於此部分竊盜犯行，確有在場把風共同行竊
    之犯意聯絡及行為分擔無誤。事證明確，被告丁○○上開共
    同竊盜犯行，亦洵堪認定，應予依法論科。
二、新舊法比較：
    (一)查被告等行為後，刑法第二條第一項、刑法第三十三條第
      五款、第四十七條、第四十九條業經總統於九十四年二月
      二日以華總一義字第Ｚ0000000000號令修正公
      布，並刪除刑法第五十六條連續犯、第五十五條關於牽連
      犯之規定，且自九十五年七月一日起施行（下稱新法；修
      正前刑法下稱舊法）。又罰金罰鍰提高標準條例第二條亦
      經總統於九十五年五月十七日以華總一義字第Ｚ0000
      000000號令公布刪除，並自九十五年七月一日施行
      。而新法第二條第一項之規定，係規範行為後法律變更所
      生新舊法律比較適用之準據法，於新法施行後，應適用新
      法第二條第一項之規定，為「從舊從輕」之比較。
    (二)(1)新法第四十七條第一項、第四十九條分別規定「受徒刑
      之執行完畢，或一部之執行而赦免後，五年以內故意再犯
      有期徒刑以上之罪者，為累犯，加重本刑至二分之一」；
      「累犯之規定，於前所犯罪在外國法院受裁判者，不適用
      之」；舊法第四十七條、第四十九條則分別規定「受有期
      徒刑之執行完畢，或受無期徒刑或有期徒刑一部之執行而
      赦免後，五年以內再犯有期徒刑以上之罪者，為累犯，加
      重本刑至二分之一」；「累犯之規定，於前所犯罪依軍法
      或於外國法院受裁判者，不適用之」。被告戊○○係於前
      案受有期徒刑執行完畢五年以內，故意再犯本案之罪，不
      論依新舊法規定，均構成累犯，新法並無較有利於被告之
      情形。(2)新法已刪除刑法第五十六條連續犯及同法第五十
      五條關於牽連犯之規定，被告戊○○多次竊盜犯行及一次
      行使變造特許證犯行，依舊法本可依連續犯、牽連犯論以
      裁判上一罪，依新法則應數罪併罰，新法顯然不利於被告
      戊○○。(3)被告戊○○所犯刑法第二百十六條、第二百十
      二條之行使變造特許證罪，其法定刑中規定有得科或併科
      罰金刑，而新法第三十三條第五款關於主刑罰金已修正為
      ：「罰金：新台幣一千元以上，以百元計算」，與舊法第
      三十三條第五款規定：「罰金：（銀元）一元以上」相較
      ，修正後關於罰金刑之法定範圍顯已提高，新法顯然不利
      於被告戊○○。(4)新法第四十一條第一項前段規定「犯最
      輕本刑為五年以下有期徒刑以下之刑之罪者，而受六個月
      以下有期徒刑或拘役之宣告者，得以新臺幣一千元、二千
      元或三千元折算一日，易科罰金」；舊法第四十一條第一
      項前段則規定「犯最重本刑為五年以下有期徒刑以下之刑
      之罪，而受六個月以下有期徒刑或拘役之宣告，因身體、
      教育、職業、家庭之關係或其他正當事由，執行顯有困難
      者，得以一元（按：指銀元，下同）以上三元以下折算一
      日，易科罰金」。修正前罰金罰鍰提高標準條例第二條係
      規定「依刑法第四十一條易科罰金或第四十二條第二項易
      服勞役者，均就其原定數額提高為一百倍折算一日；法律
      所定罰金數額未依本條例提高倍數，或其處罰法條無罰金
      刑之規定者，亦同」。依被告行為時易科罰金之折算標準
      ，經提高後，係以銀元三百元折算一日，再依現行法規所
      定貨幣單位折算新臺幣條例第二條規定「現行法規所定金
      額之貨幣單位為圓、銀元或元者，以新臺幣元之三倍折算
      之」折算為新臺幣後，得以新臺幣三百元以上新臺幣九百
      元以下折算一日，較之新法第四十一條第一項前段規定，
      得以新臺幣一千元、二千元或三千元折算一日之規定，自
      以行為時法為有利於被告丁○○。
    (三)經綜合與本案罪刑有關之連續犯、累犯加重、牽連犯、罰
      金刑之法定範圍、易科罰金折算標準及罰金提高標準等一
      切情形，比較新舊法結果，新法並無較有利於被告之情形
      ，依刑法第二條第一項前段之規定，本案仍應適用舊法即
      行為時法即刑法第四十七條、第五十六條、第五十五條規
      定論罪科刑，並適用行為時法即刑法第四十一條第一項前
      段、修正前罰金罰鍰提高標準條例第二條之規定，諭知易
      科罰金之折算標準。
三、按被告戊○○竊取上開車牌號碼八四六九─ＦＹ號自小客車
    時，所攜帶之螺絲起子、活動扳手、萬用扳手、自製扁鑽型
    扳手各一支，均質堅厚實，在客觀上足對人之身體、生命構
    成威脅，為兇器。又刑法第三百二十一條第一項第二款規定
    將「門扇」、「牆垣」、「其他安全設備」並列，則所謂「
    門扇」專指門戶而言，應屬狹義─指分隔住宅或建築物內外
    之間之出入口大門而言。而所謂「其他安全設備」，指門扇
    牆垣以外，依通常常觀念足認防盜之一切設備而言，如電網
    、門鎖以及窗戶等是。至於已經入大門室內之住宅或建築物
    內部諸門，不論房間門、廚房門、通往陽台之落地鋁製玻璃
    門，則應認係「其他安全設備」。復按汽車之車牌即汽車號
    牌，依道路交通安全規則第八條之規定，係行車之許可憑證
    ，由汽車所有人向公路監理機關申請登記，檢驗合格後發給
    之，自屬特許證。核被告戊○○、丁○○上開事實欄一、(一)
    所為竊盜犯行，均係犯刑法第三百二十一條第一項第四款、
    第二款之結夥三人以上，踰越牆垣，毀壞安全設備竊盜罪。
    又被害人己○○上開房屋平日無人居住該處，且竊賊係由該
    屋一樓正前門旁圍牆，越上隔壁房屋之塑膠採光罩，再爬入
    該屋二樓牆垣進入陽台，敲毀二樓陽台之落地鋁門窗框，並
    撐開鋁門及鋁門紗窗進入屋內行竊等情，有前開彰化縣警察
    局彰化分局刑案現場現場勘查報告一份可證，公訴意旨誤認
    該屋有人居住，認被告戊○○、丁○○此部分所為係犯刑法
    第三百二十一條第一項第一款之夜間侵入住宅竊盜罪，尚有
    未洽。另核被告戊○○於上開事實欄一、(二)所為，係犯刑法
    第三百二十一條第一項第三款之攜帶兇器竊盜罪及同法第二
    百十六條、第二百十二條之行使變造特許證罪。被告戊○○
    變造車輛牌照後繼續行駛使用，該變造特許證之行為，應為
    行使之高度行為所吸收，不另論罪。又核被告戊○○上開事
    實欄一、(三)所為，係犯刑法第三百二十條第一項之普通竊盜
    罪。被告戊○○、丁○○與陳金聰三人間就上開事實欄一、
    (一)加重竊盜犯行；被告戊○○、丙○○二人間就上開事實欄
    一、(三)所為普通竊盜犯行，互有犯意聯絡及行為分擔，應分
    別論以共同正犯。被告戊○○先後二次加重竊盜及一次普通
    竊盜犯行，所犯為構成要件相同之罪名，顯係基於概括犯意
    為之，應依修正前刑法第五十六條連續犯之規定，論以情節
    較重之結夥三人以上，踰越牆垣，毀壞安全設備竊盜罪一罪
    ，並加重其刑。其所犯結夥三人以上，踰越牆垣，毀壞安全
    設備竊盜、行使變造特許證二罪間，具有方法、目的之牽連
    關係，應依修正前第五十五條牽連犯之規定，從一情節較重
    之結夥三人以上，踰越牆垣，毀壞安全設備竊論處。被告戊○○上開事實欄一、(二)所為之攜帶兇器竊盜、行使變造特許
    證犯行及上開事實欄一、(三)所為普通竊盜犯行部分，雖未據
    起訴，惟業經檢察官移送併案審理，本院認該等部分分別與
    起訴之加重竊盜部分具有連續犯、牽連犯之裁判上一罪關係
    ，本院自應併予審理。查被告戊○○曾於八十八年間因犯施
    用第二級毒品罪，經本院判處有期徒刑十月確定；又於八十
    九年間、九十年間因先後犯施用第二級毒品罪、施用第一級
    毒品罪及竊盜罪，經本院分別判處有期徒刑一年、一年、四
    月確定，嗣並定應執行刑為有期徒刑二年二月。上開各罪經
    接續執行後，指揮書執行完畢日期為九十三年七月七日，於
    九十二年九月三十日假釋交付保護管束出監，嗣於九十三年
    六月十七日縮刑期滿，假釋未經撤銷，以已執行論，而視為
    執行完畢，此有臺灣高等法院被告全國前案紀錄表及臺灣臺
    中地方法院檢察署刑案資料查註紀錄表各一份在卷可憑，其
    於五年內再犯本件有期徒刑之罪，為累犯，應依修正前刑法
    第四十七條規定遞加重其刑。爰審酌被告戊○○有上揭前科
    ，素行不佳，不思以勞力獲致所得，因缺錢花用及為貪圖一
    時便利，再三觸法，其先後為三次竊盜及一次行使變造車牌
    特許證犯行之手段及所生之危害非輕，惟念及被告戊○○於
    犯後已坦承犯行，已有悔意；被告丁○○則因一時貪念而參
    與共同竊盜，犯後猶否認犯罪砌詞飾罪，未見悔意，惟其僅
    分擔把風行為，犯罪情節較輕等一切情狀，分別量處如主文
    所示之刑，並就被告丁○○部分，依修正前刑法第四十一條
    第一項前段、修正前罰金罰鍰提高標準條例第二條之規定，
    並諭知易科罰金之折算標準，以資懲儆。又扣案之手套二雙
    、小手電筒一支、螺絲起子一支、活動扳手一支、萬用扳手
    一支、自製扁鑽型扳手一支，分屬被告戊○○所有供竊盜犯
    罪所用或供犯罪預備之物，均依刑法第三十八條第一項第二
    款規定，併予宣告沒收。至被告戊○○變造之前開車牌特許
    證並未扣案，雖係供其犯罪所用之物，惟非屬其所有，自無
    從併予宣告沒收之，附此敘明。
四、移送併案審理部分：
    臺灣臺中地方法院檢察署九十四年度偵字第一六三八Ｏ號、
    第一七三五九號案件，認被告戊○○與丙○○基於犯意聯絡
    及行為分擔，於九十四年十月七日晚間某時，由丙○○駕駛
    車牌號碼ＥＧ─六四九八號廂型車搭載被告戊○○，在臺中
    市○○路與國際街口附近及其他不詳處所，由丙○○在車內
    把風，戊○○尋找車牌號碼不詳之車輛約四台，並入內竊取
    車內之財物，認被告戊○○尚涉犯此部分普通竊盜罪嫌云云
    。檢察官認被告戊○○涉犯此部分普通竊盜罪嫌，無非以證
    人即共犯丙○○於警詢、偵查中之供證為據。然訊據被告戊○○堅決否認有此部分之竊盜犯行，且證人丙○○於本院審
    理時到庭亦結證改稱：伊並無與被告戊○○共同竊取此部分
    四台車內財物等語，且遍查全卷此部分被害人姓名及被害車
    輛車號均屬不詳，則此部分竊盜犯行尚乏證據證明，自難認
    被告戊○○尚有此部分連續竊盜犯行，此部分與本案有罪部
    分即難認有何裁判上一罪關係，無從併案審理，應退由檢察
    官另為適法之處理，亦併此敘明。
據上論斷，應依刑事訴訟法第二百九十九條第一項前段，刑法二
十八條、修正前第五十六條、第三百二十一條第一項第二款、第
四款、第二百十六條、第二百十二條、修正前第四十七條、修正
前第五十五條、修正前第四十一條第一項前段、第三十八條第一
項第二款，罰金罰鍰提高標準條例第一條前段、修正前罰金罰鍰
提高標準條例第二條，判決如主文。
本案經檢察官庚○○到庭執行職務。
中    華    民    國    95    年    7     月    17    日
                      臺灣臺中地方法院刑事第11庭
                            審判長法  官  林源森
                                  法  官  莊嘉蕙
                                  法  官  丁智慧
以上正本證明與原本無異。
如不服本判決，應於送達後10日內向本院提出上訴狀（須附繕本
），上訴於臺灣高等法院臺中分院。
                                  書記官  陳淑華
中    華    民    國    95    年    7     月    17     日
附錄論罪科刑法條全文：
刑法第321條第1項第2款、第4款
犯竊盜罪而有左列情形之一者，處6月以上5年以下有期徒刑：
2、毀越門扇、牆垣或其他安全設備而犯之者。
4、結夥三人以上而犯之者。
刑法第212條
偽造、變造護照、旅券、免許證、特許證及關於品行、能力服務
或其他相類之證書、介紹書，足以生損害於公眾或他人者，處1
年以下有期徒刑、拘役或300元以下罰金。
刑法第216條
行使第210條至第215條之文書者，依偽造、變造文書或登載不實
事項或使登載不實事項之規定處斷。


司法院資訊處製作；財團法人民間司法改革基金會備份。
